臺灣臺南地方法院刑事判決
　　公　訴　人　臺灣臺南地方法院檢察署檢察官
　　被　　　告　甲○○
　　選任辯護人　黃正彥
　　　　　　　　黃雅萍
右列被告因毒品危害防制條例案件，經檢察官向本院新營簡易庭聲請簡易判決處刑（
九十年度營毒偵字第四六五號），嗣經本院新營簡易庭移由本院刑事庭依通常程序審
理，本院刑事庭判決如左：
    主  文
甲○○施用第二級毒品，處有期徒刑伍月，如易科罰金，以佰元折算壹日。
    事  實
一、甲○○曾於民國（下同）八十八年二月間，因施用第二級毒品安非他命，經臺灣
    士林地方法院以八十八年度毒聲字第二六０七號裁定送觀察、勒戒後，認無繼續
    施用毒品之傾向，而由臺灣士林地方法院檢察署以八十八年度毒偵字第一二七○
    號不起訴處分，嗣又於八十九年十一月二十四日下午四時三十分許回溯九十六小
    時內之某時，施用第二級毒品安非他命，經臺灣臺南地方法院以九十年度毒聲字
    第五五七號裁定送觀察、勒戒後，認無繼續施用毒品之傾向，而由臺灣臺南地方
    法院檢察署於九十年五月二十八日，以九十年度營毒偵字第九０號不起訴處分。
    惟其仍不知悔改，復於九十年八月十四日或之前四日內之某時，在某地，施用第
    二級毒品安非他命一次，嗣經警於九十年八月十四日採其尿液送驗結果呈現甲基
    安非他命反應而查獲其係三犯施用第二級毒品安非他命。
二、案經臺南縣警察局白河分局報請臺灣臺南地方法院檢察署偵查，並經該署檢察官
    向本院新營簡易庭聲請簡易判決處刑，嗣經本院新營簡易庭移由本院刑事庭依通
    常程序審理。
    理  由
一、訊據被告甲○○否認有右揭施用安非他命之犯行，辯稱：其於第二次觀察、勒戒
    後即未再施用安非他命，且其並未於警訊時承認施用安非他命，警方並未實施訊
    問，僅將筆錄制作後令其簽名而已，又其姊姊並未向警方報案，但警訊筆錄卻記
    載係其姊姊報案的，顯然警訊筆錄記載不實，應不可採，又因當時其父黃清課住
    院，其均在醫院陪侍，根本不可能在家中施用安非他命，且其因生活起居不正常
    ，罹患重感冒而曾向財團法人彿教慈濟綜合醫院大林分院門診而服用該醫院所開
    給之藥品，由於該藥品內含有「可待因」或「咖啡因」之成分，會轉化為毒品反
    應，致九十年八月十四日警方採其尿液檢驗結果，有甲基安非他命之反應等語。
二、經查：
（一）按司法警察官或司法警察詢問犯罪嫌疑人，應全程連續錄音；又按筆錄內所載
      之犯罪嫌疑人陳述與錄音之內容不符者，其不符之部分，不得作為證據，刑事
      訴訟法第一百條之一第一項前段、第二項、第一百條之二分別定有明文。揆諸
      上開法條文義，警方詢問犯罪嫌疑人時縱已全程連續錄音，但筆錄內所載之犯
      罪嫌疑人陳述與錄音之內容不符之部分，尚且不得作為證據，若根本未曾錄音
      ，而犯罪嫌疑人又否認警訊筆錄記載之真實性，則該記載更不得作為證據，自
      不待言。觀諸臺南縣警察局白河分局後壁分駐所於九十年八月十四日上午十一
      時十分至三十分訊問被告甲○○之筆錄中固載有被告甲○○供稱：「但最後一
      次是九十年七月十八日，在自宅吸食（後壁鄉侯伯村十六號）」等語，但該分
      駐所當時並未錄音一節，亦有制作該筆錄之警員乙○○出具之報告書一份可參
      ，既然被告甲○○堅決否認上開記載之真實性，則上開記載即不得作為被告甲
      ○○施用安非他命之證據，合先明。
（二）臺南縣警察局白河分局後壁分駐所於九十年八月十四日採集被告甲○○之尿液
      送驗結果而呈現甲基安非他命陽性之反應等情，有臺南縣衛生局尿液檢驗成績
      書一份可憑，嗣本院向財團法人彿教慈濟綜合醫院大林分院查詢結果，被告甲
      ○○雖曾因急性喉炎、氣管炎及痛風等病前往該醫院求診，但該醫院所開給之
      藥物並無「可待因」或「咖啡因」之成分一節，亦有該醫院病情說明書一份可
      佐，顯然被告甲○○之上開尿液中檢驗出含有甲基安非他命陽性之反應與其所
      服用之藥物無關，而應係施用安非他命所致。
（二）按施用安非他命之方法本相當簡單容易，且通常在極短之時間內即可完成，縱
      被告甲○○真曾在醫院陪侍其父親，但其仍可抽空施用安非他命，故不得以其
      在醫院陪侍父親，即認其無法施用安非他命。
三、綜上所述，被告甲○○所辯，應係卸責之詞，應不足採。又按甲基安非他命經口
    服後約百分之九十於九十六小時內自尿中排出，僅憑尿液中呈安非他命陽性反應
    ，並無法確實推算吸食時間距採集時間之長短，惟依有關文獻推斷，最長可能不
    會超過四日，則被告甲○○施用安非他命之時間應係在採尿日即九十年八月十四
    日起回溯四日內之某時。又被告甲○○曾於八十八年二月間，因施用第二級毒品
    安非他命，經臺灣士林地方法院以八十八年度毒聲字第二六０七號裁定送觀察、
    勒戒後，認無繼續施用毒品之傾向，而由臺灣士林地方法院檢察署以八十八年度
    毒偵字第一二七○號不起訴處分，嗣又於八十九年十一月二十四日下午四時三十
    分許回溯九十六小時內之某時，施用第二級毒品安非他命，經臺灣臺南地方法院
    以九十年度毒聲字第五五七號裁定送觀察、勒戒後，認無繼續施用毒品之傾向，
    而由臺灣臺南地方法院檢察署以九十年度營毒偵字第九０號不起訴處分，有臺灣
    高等法院被告全國前案紀錄表一份可稽，其此次施用，應屬三犯，其犯行應予認
    定。
四、按安非他命係屬毒品危害防制條例第二條第二項第二款之第二級毒品，被告甲○
    ○竟仍施用之，核其所為，係犯毒品危害防制條例第十條第二項施用第二級毒品
    罪。又其持有毒品之低度行為已為施用之高度行為所吸收，故不另論罪。至公訴
    人認被告甲○○係自九十年七月二十八日起，至九十年八月十四日或前三日內之
    某日止施用安非他命，但本院認被告甲○○僅於九十年八月十四日或前四日內之
    某時止施用安非他命一次，已詳如前述，並無證據足資證明被告甲○○於其餘期
    間亦有施用安非他命之行為，惟公訴人既認係連續犯，屬於裁判上之一罪，故本
    院亦不就其餘部分為無罪之諭知，併此明。爰審酌被告甲○○犯罪之動機、目
    的、手段、所生危害、犯罪後否認犯行，尚乏悔意等一切情狀，量處如主文所示
    之刑，並諭知易科罰金之折算標準，以資懲儆。
據上論斷，應依刑事訴訟法第四百五十二條、第二百九十九條第一項前段，毒品危害
防制條例第十條第二項，刑法第十一條前段、第四十一條第一項前段，罰金罰鍰提高
標準條例第二條，判決如主文。
中    華    民    國      九十一    年      七        月      三十一    日
                              臺灣臺南地方法院刑事第五庭
                                  法  官    彭  振  湘
右正本證明與原本無異
如不服本判決應於送達後十日內向本院提出上訴狀
                                  書記官     陳  信  良
中    華    民    國      九十一    年      七        月      三十一    日
附錄本案論罪科刑法條全文：
毒品危害防制條例第十條第二項
施用；第二級毒品者，處三年以下有期徒刑。
